臺灣板橋地方法院刑事判決　　　　　　 99年度交易字第936號
公　訴　人　臺灣板橋地方法院檢察署檢察官
被　　　告　莊鎮聖
上列被告因業務過失傷害案件，經檢察官提起公訴（99年度偵字
第28155號），本院判決如下：
    主  文
莊鎮聖從事業務之人，因業務上之過失傷害人，處拘役拾日，
如易科罰金，以新臺幣壹仟元折算壹日。
    事  實
一、莊鎮聖受雇於五大雜糧行，擔任該雜糧行之送貨員，平日以
    駕駛貨車運送貨物為業，為從事業務之人。其於民國99年6
    月22日下午5 時30分許，駕駛車牌號碼為GY-8709 號之自用
    小客貨車，沿臺北縣三重市（現改制為新北市三重區○○○
    街往同市○○○路方向行駛，行經上開光興街與大同南路之
    交岔路口時，本應注意車前狀況，並隨時採必要之安全措施
    ，當時地面雖因雨後濕潤，然天氣晴朗、日間有自然光線、
    視距良好、無缺陷及障礙物，復無不能注意之情事，詎莊鎮
    聖竟疏未注意前方適有吳明晏駕駛車牌號碼721-CGH 號重型
    機車，沿上開大同南路往同市○○○路方向行駛而行經該交
    岔路口，致其閃煞不及車頭撞擊吳明晏所駕機車左側，吳明
    晏因而人車倒地，受有下肢多處擦挫傷、右手挫傷等傷害。
    莊鎮聖肇事後在警員前往現場處理尚未知悉肇事人前，向警
    員自首其本人駕車致人受傷之犯行，進而接受裁判。
二、案經吳明晏訴由臺北縣政府警察局（現改制為新北市政府警
    察局，下同）三重分局報請臺灣板橋地方法院檢察署檢察官
    偵查起訴。
    理  由
一、按被告以外之人於審判外之陳述，雖不符刑事訴訟法第159
    條之1 至第159 條之4 之規定，而經當事人於審判程序同意
    作為證據，法院審酌該言詞陳述或書面陳述作成時之情況，
    認為適當者，亦得為證據；當事人、代理人或辯護人於法院
    調查證據時，知有刑事訴訟法第159 條第1 項不得為證據之
    情形，而未於言詞辯論終結前聲明異議者，視為有前項之同
    意，刑事訴訟法第159 條之5 定有明文。查證人即告訴人吳
    明晏於警詢及偵查中所為之證述，到場處理本件事故警員許
    哲瑜所製作之道路交通事故現場草圖、道路交通事故現場圖
    各一份、道路交通事故調查報告表二份、臺北縣立醫院（現
    改制為新北市立聯合醫院，下同）醫師蔡錦鋒所開立之診斷
    證明書一份，雖均係被告莊鎮聖以外之人於審判外之陳述，
    然經本院於審判程序中調查證據時提示被告並告以要旨後，
    被告於言詞辯論終結前均未就該等證據之證據能力聲明異議
    ，且本院審酌告訴人吳明晏僅為單純車禍案件之被害人，警
    員許哲瑜、醫師蔡錦鋒則僅係依其等專業執行職務之人，前
    與被告均無怨隙，衡情當無攀誣構陷被告之動機，告訴人於
    案發後記憶猶新之際所為之陳述，及交通事故處理警員、醫
    師本於專業所製作之上開文書，具有一定之可信度，渠等上
    開言詞或書面陳述如引為證據應屬適當，依前揭規定，即均
    有證據能力。
二、前揭事實業據被告於警詢、偵查及本院審理中均供承不諱，
    核與證人吳明晏於警詢、偵查及本院審理中所為之證述相符
    ，並有道路交通事故現場草圖、道路交通事故現場圖各一份
    、道路交通事故調查報告表二份、臺北縣立醫院診斷證明書
    一份、現場及車輛照片十四幀附卷可稽，足認被告上開自白
    與事實相符。按汽車行駛時，駕駛人應注意車前狀況，並隨
    時採取必要之安全措施，道路交通安全規則第94條第3 項定
    有明文，被告駕駛汽車自應注意上開交通安全規定。而當時
    地面雖因雨後濕潤，然天氣晴朗、日間有自然光線、視距良
    好、無缺陷及障礙物等情，復有上開道路交通事故調查表及
    現場照片在卷可按，並無不能注意之情事，詎被告竟疏未注
    意，駕駛汽車至上開交岔路口時，未確認大同南路兩側是否
    有來車行駛，即冒然進入該路口，其具有過失甚明，並因而
    肇生本起車禍，使告訴人受有上開傷害，其過失與告訴人所
    受傷害間，具有因果關係。據此，本案事證明確，被告犯行
    堪以認定。
三、論罪科刑部分：
(一)按被告受雇於五大雜糧行，擔任該雜糧行之送貨員，平日以
    駕駛貨車運送貨物為業，係以駕駛自小客貨車為其業務範圍
    之人乙節，業據其供明在卷，故核其所為，係犯刑法第284
    條第2 項前段之業務過失傷害罪。又被告於肇事後未被有偵
    查權之公務員或機關發覺其為犯嫌前，即留在事故現場向到
    場處理之警員自首犯行，進而接受裁判等情，有臺北縣政府
    警察局三重分局道路交通事故肇事人自首情形紀錄表一份在
    卷足憑，爰依刑法第62條前段之規定減輕其刑。
(二)本院爰審酌被告並無前科，有臺灣高等法院被告前案紀錄表
    一份在卷可按，素行良好，然其駕車至上開交岔路口時，未
    確認大同南路兩側是否有來車行駛，即冒然進入該路口之過
    失程度，兼衡告訴人因本件車禍受有下肢多處擦挫傷、右手
    挫傷之傷害，傷勢尚非重大，暨被告犯罪後坦承犯行，且依
    其所提和解條件觀之，雖非全無和解誠意，然迄未賠償告訴
    人損失等一切情狀，量處如主文所示之刑，並諭知易科罰金
    之折算標準，以資懲儆。
據上論斷，應依刑事訴訟法第299 條第1 項前段，刑法第284 條
第2 項前段、第62條前段、第41條第1 項前段，刑法施行法第1
條之1 第1 項、第2 項前段，判決如主文。
本案經檢察官陳旭華到庭執行職務。
中    華    民    國    100   年    2     月    25    日
                    交通法庭  法  官 張紹省
以上正本證明與原本無異。
如不服本判決應於送達後十日內向本院提出上訴狀。
                              書記官 周雅玲
中    華    民    國    100   年    2     月    25    日
附錄本案論罪科刑法條全文：
中華民國刑法第284條第2項
從事業務之人，因業務上之過失傷害人者，處一年以下有期徒刑
、拘役或一千元以下罰金。致重傷者，處三年以下有期徒刑、拘
役或二千元以下罰金。